臺灣新竹地方法院刑事判決
                                      111年度訴字第442號
公  訴  人  臺灣新竹地方檢察署檢察官
被      告  陳睿凱



            林慧美


上列被告等因偽造文書等案件，經檢察官提起公訴（111年度偵
字第4255號），被告等於本院準備程序為有罪之陳述，經本院裁
定進行簡式審判程序獨任審理，判決如下：
    主  文
甲○○共同犯行使偽造私文書罪，處有期徒刑貳月，如易科罰金，
以新臺幣壹仟元折算壹日。
丁○○共同犯行使偽造私文書罪，處有期徒刑貳月，如易科罰金，
以新臺幣壹仟元折算壹日。
偽造如附表一所示之印章及附表二所示之印文，均沒收。
    事  實
一、甲○○、丁○○（2人所涉詐欺罪嫌，均業經臺灣新竹地方檢察
    署檢察官為不起訴處分確定）曾為夫妻，丁○○為址設新竹市
    ○區○○里○○路00號1樓之寬頻不動產有限公司（嗣更名為鋐凱
    建設不動產開發有限公司，下稱寬頻公司）之前負責人，丙○○（所涉詐欺及偽造文書罪嫌，均業經臺灣新竹地方檢察署
    檢察官為不起訴處分確定）則為址設新竹市○區○○里○○路000
    號8樓之1奕品有限公司（下稱奕品公司）負責人。緣寬頻公
    司與奕品公司於民國105年11月15日簽訂合建契約之意向書
    ，約定奕品公司向坐落新竹市○○段○00○00○000○000地號土地
    之原所有人劉天池、劉天福等人取得所有權後，提供予寬頻
    公司建造房屋，寬頻公司應支付奕品公司代劉天池、劉天福
    清償私人借貸之新臺幣（下同）1,200萬元及以出資額20％之
    利潤，嗣奕品公司於106年1月19日取得前述土地所有權，並
    於同年4月24日將前開土地應有部分2分之1辦理移轉登記予
    寬頻公司。詎甲○○、丁○○均明知奕品公司並未授權簽署有關
    前開「香北苑」建案之土地預定買賣契約書及同業連帶擔保
    證明書，竟共同基於行使偽造私文書之犯意聯絡，先於106
    年間某日，在新竹市某處，偽刻奕品公司及丙○○之印章各1
    枚，再由甲○○於107年9月2日代理寬頻公司與乙○○簽訂房屋
    土地預定買賣契約書、土地預定買賣契約書，並在「同業連
    帶擔保證明書」、「土地預定買賣契約書」、「代辦貸款委
    託書」（起訴書漏載，應予補充）及「委刻印章同意書」盜
    蓋奕品公司及丙○○之印文，用表示奕品公司亦為前開「香北
    苑」建案之合建人以取信乙○○，並與乙○○約定以1,368萬元
    出售上開「香北苑」建案編號Ⅰ棟之預售屋1戶（即坐落新竹
    市○○段○0000○00000地號土地，房屋興建完成後之建號為新
    竹市○○段000○號，門牌號碼新竹市○○區○○○路000巷00號），
    乙○○乃依約陸續給付共計408萬元價金及20萬元之稅金予寬
    頻公司，足生損害於奕品公司及丙○○。
二、案經乙○○告發由臺灣新竹地方檢察署檢察官偵查起訴。
    理  由
一、本件被告甲○○、丁○○所犯之罪，均非法定刑為死刑、無期徒
    刑或最輕本刑3 年以上有期徒刑之罪，亦非高等法院管轄第
    一審之案件，而被告甲○○、丁○○於準備程序進行中就被訴事
    實已為有罪之陳述，經本院告知簡式審判程序之旨，並聽取
    檢察官及被告甲○○、丁○○之意見後，本院乃依刑事訴訟法第
    273 條之1 第1 項規定，裁定進行簡式審判程序，合先敘明
    。
二、訊據被告甲○○、丁○○對於上開偽造文書犯行於本院準備及簡
    式審判程序時均坦承不諱（見本院訴字卷第167頁、第172-1
    73頁），並有證人即被害人丙○○、證人即告發人乙○○於偵查
    中之證述（見他72卷第48頁、第50-54頁；他472卷第30-32
    頁反面、第51-52頁反面）可證，復有房屋土地預定買賣契
    約書暨同業連帶擔保證明書(見他72卷第15-20頁、第29頁)
    、土地預定買賣契約書暨代辦貸款委託書、委刻印章同意書
    (見他72卷第31-42頁)、奕品公司變更登記表(見他72卷第58
    -61頁)、意向書(見他72卷第62-63頁)、本院110年度訴字第
    356號民事判決(見他472卷第53-58頁反面)附卷可稽，足認
    被告甲○○、丁○○之自白均與事實相符，本件犯行均至堪認定
    ，應依法論科。
三、核被告甲○○、丁○○所為，均係犯刑法第216條、第210條之行
    使偽造私文書罪。被告甲○○、丁○○偽刻並盜蓋丙○○及奕品公
    司之印文於「委刻印章同意書」、「土地預定買賣契約書」
    、「代辦貸款委託書」、「同業連帶擔保證明書」，均為偽
    造私文書之階段行為，而偽造私文書之低度行為，復為行使
    之高度行為所吸收，均不另論罪。被告甲○○、丁○○就上開犯
    行，俱有犯意聯絡、行為分擔，均應論以共同正犯。
四、爰審酌被告丁○○前為寬頻公司之負責人，竟與甲○○共同偽造
    丙○○及奕品公司之印章並盜蓋於上開私文書後持以行使之，
    足生損害於奕品公司及丙○○，所為均殊值非難；復考量被告
    吳睿凱、丁○○之犯後態度，兼衡被告甲○○自承教育程度為二
    專畢業，案發時任職寬頻公司，目前從事兼職工作，離婚，
    無未成年子女；被告丁○○自承教育程度為二專畢業，案發時
    擔任寬頻公司負責人，目前從事兼職工作，離婚，無未成年
    子女，暨本件犯罪情節、動機、目的、告訴人意見等一切情
    狀，分別量處如主文所示之刑並均諭知易科罰金之折算標準
    ，以示懲儆。
五、按偽造之印章、印文或署押，不問屬於犯人與否，沒收之，
    刑法第219條定有明文，此係採義務沒收主義，凡偽造之印
    章、印文或署押，不論是否屬於犯人所有，苟不能證明業已
    滅失，均應依法宣告沒收。再按偽造之文書，既已交付於被
    害人收受，則該物非屬被告所有，除該偽造文書上偽造之印
    文、署押，應依刑法第219條予以沒收外，依同法第38條第3
    項（即修正後刑法第38條第2項）之規定，即不得再就該文
    書諭知沒收。經查，如附表一所示之印章2枚及附表二編號1
    至8所示文件欄位上偽造之印文8枚，均出於被告甲○○、丁○○
    之偽造，不問屬於被告甲○○、丁○○與否，均應依刑法第219
    條之規定宣告沒收。至被告甲○○、丁○○所行使偽造如附表二
    編號1至8之文件均未扣案，且因已行使而交付乙○○，非屬被
    告所有，爰均不予宣告沒收，附此敘明。
據上論斷，依刑事訴訟法第273 條之1 第1 項、第299 條第1 項
前段，判決如主文。
本案經檢察官廖啟村提起公訴，檢察官馮品捷到庭執行職務。
中    華    民    國   111    年    11    月    30    日
                  刑事第六庭  法  官  林涵雯
以上正本證明與原本無異。
如不服本判決應於收受本判決後20日內向本院提出上訴書狀，上
訴書狀應敘述具體理由。上訴書狀未敘述上訴理由者，應於上訴
期間屆滿後20日內補提理由書狀於本院(均須按他造當事人之人
數附繕本 )「切勿逕送上級法院」。 
中　　華　　民　　國　　111 　年　　11　　月　　30　　日
                              書記官  林汶潔
附錄本案論罪科刑法條：
中華民國刑法第210條
偽造、變造私文書，足以生損害於公眾或他人者，處五年以下有
期徒刑。
中華民國刑法第216條
行使第二百一十條至第二百一十五條之文書者，依偽造、變造文
書或登載不實事項或使登載不實事項之規定處斷。
附表一：
編號      偽造之物         應沒收之物  1 「丙○○」印章1個 「丙○○」印章1個  2 「奕品有限公司」印章1個 「奕品有限公司」印章1個 

附表二：
編號        文件   欄位   應沒收之印文  1 同業連帶擔保證明書 公司名稱 「奕品有限公司」印文1枚  2 同業連帶擔保證明書 負責人 「丙○○」印文1枚  3 土地預定買賣契約書 賣方 「奕品有限公司」印文1枚  4 土地預定買賣契約書 賣方 「丙○○」印文1枚  5 代辦貸款委託書  受託人 「奕品有限公司」印文1枚  6 代辦貸款委託書  受託人 「丙○○」印文1枚  7 委刻印章同意書 受託人 「奕品有限公司」印文1枚  8  委刻印章同意書  受託人 「丙○○」印文1枚